# 请教陈版，劳务派遣性质的学生实习收入确认问题

提问人：阿染与阿柒 时间：2021-06-15 20:38:48
客户从事职业技术教育，挂靠在某职业技术学院里，每年都会派学生去实习，学生与客户签订实习申请协议，约定实习工资。客户与劳务派遣公司签订派遣协议，协议中约定客户应收的管理费，最终由劳务派遣公司与企业签订协议，约定实习工资收入，每个月劳务派遣公司都会分别支付学生实习工资和客户管理费，客户不会支付工资给学生。
想请教陈版两个问题：
1 、从上述条件看，不知客户是否能够采用全额法确认收入？如果能的话，但相关的现金流的不在客户财务账中体现；如果采用净额法的话，学生的实习工资收入应该也不能在劳务派遣公司中确认，那这部分就不确认收入了吗？
2 、客户与学生的关系和正常的劳务派遣公司与员工的关系应该是不一样的吧，如何理解客户与学生的关系对会计处理的影响呢？

回答人：chenyiwei
从主帖信息来看，该客户只是向劳务派遣公司和企业提供员工，并收取管理费，但对于学生（劳务派遣人员）所提供的服务是由用工的企业控制，从会计意义上讲，被派到企业的实习生是用工单位的“职工”。所以该客户只能采用净额法，即仅把收取的管理费确认为收入。
虽然就提供教学服务而言，学生是该客户的“客户”，但将学生送去实习之后，学生在实习期间就不再是学校的“客户”。